臺灣高等法院交通事件裁定　　　　　　 94年度交抗字第431號
抗　告　人
即受處分人　甲○○
上列抗告人因違反道路交通管理處罰條例案件，不服臺灣士林地
方法院，中華民國94年5月6日所為裁定（94年度交聲字第11號）
，提起抗告，本院裁定如下：
    主  文
抗告駁回。
    理  由
一、本件原裁定意旨略以：抗告人即受處分人甲○○，於93年9
    月7日凌晨0時55分許 (原裁定載為1時25分許，本院逕予更
    正)，駕駛車號BEV-520號重型機車，行經台北市○○○路與
    松江路口（東南角），因未開大燈行駛，經警攔檢令其接受
    酒精濃度測試檢定，惟經測試多次，抗告人均拒絕完全吐氣
    配合而無數據顯示，經原舉發單位依法掣單舉發，並依道路
    交通管理處罰條例第35條第3項前段規定，裁罰新台幣（下
    同）60,000元並吊銷（機車）駕駛執照，3年內不得重新考
    領駕駛執照（機車業經移置保管）等情，有臺北市政府警察
    局舉發違反道路交通管理事件通知單1紙在卷可稽。
二、抗告人對其於前揭時地多次接受酒測等情不爭執，然辯稱：
    伊有於前揭時地駕車為警攔檢測試呼氣酒精濃度，但均有配
    合警方要求進行酒測，係酒精測定器因故障等不詳原因無法
    顯示酒測值，並非拒絕酒測；抗告人在現場接受酒測時間涵
    蓋當日凌晨1時25分許前後約十分鐘，自不可能出現同日凌
    晨1時25分尚檢測出另一駕駛人之呼氣酒精濃度為0.63MG/L
    ，警方提供資料疑有不實；又員警僅於舉發通知單違規事實
    欄內，填寫「駕駛人拒絕接受酒測」，未將抗告人接受酒精
    濃度測試之情形詳載於舉發通知單內，仍遽以抗告人「消極
    」拒絕酒測加以舉發，抗告人對於警方任意掣單舉發之行為
    深感不服，並當場拒簽舉發通知單，關於抗告人受酒測次數
    ，警員或說九次、或稱八次，並不一致云云。
三、經查：證人即舉發員警林聖傑於原審到庭結證稱：「受處分
    人騎機車時大燈沒有開，我們就攔受處分人，問他喝酒有無
    超過15分鐘，他說有，我們聞也有酒味，他連續吹了5、6次
    ，都用舌頭頂著，含著一直講話，要吹不吹的，嘴巴一直碎
    碎唸，他當時說他只喝2、3瓶而已，當天在受處分人之前或
    之後的酒測都是正常的」等語綦詳（參原審94年2月1日訊問
    筆錄）；而當日舉發之現場情形，亦經原審當庭勘驗警方拍
    攝之錄影帶，而認：「受處分人確有於開單時地接受酒精濃
    度測試，惟測試多次均無具體數據呈現，受處分人始終陳述
    業已吹氣接受酒測，但酒測器均無具體數據」（參原審94年
    2 月17日訊問筆錄）。
四、參以證人於原審庭呈之警員工作記錄簿，載明抗告人確於前
    揭時地連續接受編號024920號酒精測定器之酒精濃度測定，
    自當日0時55分起，訖同日1時20分止，共達8次之多，且均
    無任何一次顯示其呼氣酒精濃度值，期間警員並曾示範正確
    之呼氣方法，而該機器即顯示正確之檢測數據，尤以同日凌
    晨1時25分許，該機器尚且檢測出另一行為人之呼氣酒精濃
    度為0.63MG/L等情，此有酒精濃度測定值列印單資料1件附
    原審卷可查。而警員開具舉發違反道路交通管理事件通知單
    時，以處理完畢時已是當日1時25分，乃記載該時刻，而將
    機車業經移置保管時間亦記載為1時25分，經核並無矛盾之
    處。抗告人所稱：伊在現場接受酒測時間涵蓋當日凌晨1時
    25分許前後約十分鐘云云，顯與卷證資料不符，並非事實。
五、綜上所述，本件警方當日所持酒測器確屬正常，堪可認定，
    則依一般酒精濃度檢測之方法，如受測人能完全正常呼氣，
    自應極易檢測出具體數據，抗告人受酒測達8次之多，其結
    果竟然均未能具體呈現酒精濃度，顯見抗告人確係以消極不
    作為之方式規避該儀器之測定，至為顯然，此與直接拒絕接
    受酒測在法律上之評價並無二致，抗告人上揭所辯，純係事
    後卸責之詞，委無可採。
六、按車輛係指在道路上以原動機行駛之汽車（包括機器腳踏車
    ）；汽車駕駛人，拒絕接受酒精濃度測試檢定者，處新臺幣
    60,000元罰鍰，並當場移置保管其車輛及吊銷其駕駛執照，
    3年內不得考領駕駛執照，道路交通管理處罰條例第3條第8
    款、第35條第3項前段及第67條第2項分別定有明文。本件原
    審法院認原處分機關依舉發單位所具事證，參酌抗告人違規
　　之事實、情節及抗告人之陳述，援引首揭規定及違反道路交
    通管理事件統一裁罰基準表及處理細則第43條、第44條第1
    項及第61條之規定，裁處罰鍰60,000元，並吊銷駕駛執照，
    3年內不得重新考領駕駛執照，並無不合，而駁回抗告人之
    異議，經核並無違誤。本件抗告為無理由，應予駁回。
七、據上論結，應依道路交通案件處理辦法第26條，刑事訴訟法
    第412條，裁定如主文。
中　　華　　民　　國　　94　　年　　6　　月　　 30　　日
                  交通法庭審判長法　官　陳　祐　治
　　　　　　　　　　　　　　　　法  官　王　炳　梁
　　　　　　　　　　　　　　　　法  官　陳　晴　教
以上正本證明與原本無異。
不得再抗告。
                                書記官　郭　台　發
中　　華　　民　　國　　94　　年　　7 　　月　　1 　　日
